---
title: "functions-sol"
author: "Anastasiia Holovchak"
date: "20 11 2020"
output:
  pdf_document: default
  html_document: default
---

a)  Schreiben Sie die folgenden verwirrenden Funktionsaufrufe so um dass sie möglichst klar & einfach zu verstehen sind:

```{r, 1a, eval=FALSE}
set.seed(20141012)
x <- sample(x = c(1:10, NA), size = 20, replace = TRUE)
y <- runif(n = 20, min = 0, max = 1) # min and max set to default
cor(x = x, y = y, use = "pairwise.complete.obs", method = "kendall")
```

b)  Was gibt diese Funktion zurück? Warum? Welches Prinzip illustriert sie?

```{r, 1b, eval=FALSE}
f1 <- function(x = {
    y <- 1
    2
  }, y = 0) {
  x + y
}
```

Die Funktion `f1()` gibt den Wert `3` zurück, falls keine Parameter übergeben werden.
Es liegt daran, dass dem Parameter `y` der Wert `1` zugewiesen wird, und dem 
Parameter `y` - der Wert `2` (das passiert alles innerhalb der Definition des
Parameters `x`). Zur Zuweisung vom Wert `1` dem Parameter `y` kommt es in diesem
Fall gar nicht - dies entspricht dem Prinzip von 'Lazy Evaluation'.

Wird der Funktion `f1()` ein Wert für das Parameter `x` vom User übergeben, liefert
diese Funktion das Ergebnis vom Typ `x + 1`zurück, da `y` immer noch der Wert `1`
zugewiesen wird. Werden beide Parameter `x`und `y`vom User übergeben, so liefert
die Funktion einfach die Summe beider Variablen als Rückgabewert.


*Hinweis:* Was passiert wenn Sie die letzte Zeile mit `y + x` ersetzen? Mit `c(y, x, y)`?

Falls man die die letzte Zeile mit `y + x` ersetzt, so wird zuerst der Wert von
`y`aufgesucht (und dieser wurde per default auf 0 gesetzt). Danach wird nach dem
Parameter `x` gesucht, dem der Wert `2` zugewiesen wird. Jetzt wird die Zuweisung
`y <- 1´ignoriert, und das Ergebnis von `f1()` ist  `2`.

Ersetzt man die letzte Zeile mit `c(y, x, y)`, so lautet das Ergebnis von `f1()`
`0, 2, 1`. Es wird also zuerst nach dem Wert von y gesucht (dieser ist 0), danach
wird nach dem Wert von `x` gesucht. Dabei passiert aber die Zuweisung vom Wert `1`
der Variable `y`und dadurch bekommen wird `0 2 1` als Ergebnis von `f1()`.

Anmerkung: im Fall mit `y + x` wurde der Wert von `y` bei der Auswertung von `x`
zwar auch überschrieben, der neue Wert wurde aber nicht benutzt.

c)  Was gibt diese Funktion zurück? Warum? Welches Prinzip illustriert sie?

```{r, 1c, eval=FALSE}
f2 <- function(x = z) {
  z <- 100
  x
}
```

Die Funktion hat den Rückgabewert 100. Dem Inputparameter `x` wird zwar der Wert
von der Variable `z` zugewiesen, die vorher nicht definiert wurde. Es stellt aber
kein Problem dar, da die Variable `x` erst benötigt wird, nachdem in `body()` der
Funktion der Variable `z` der Wert `100` zugewiesen wurde. Somit bekommt `x` auch
den Wert von 100. Dies entspricht wiederum dem Prinzip von 'Lazy Evaluation'. 

Rufen wir die Funktion jedoch mit Übergabe eines bestimmten 
Wertes für `x` auf, so wird dieser Wert von der Funktion zurückgeliefert.

d)  Schreiben sie eine *infix*-Funktion `%xor%` für `logical`-inputs die eine XOR-Operation (entweder-oder-aber-nicht-beides) durchführt. Überprüfen Sie ihre Funktion mit den folgenden Tests:

```{r, 1d, eval=FALSE}
`%xor%` <- function(x, y) {
  assert_logical(x)
  assert_logical(y)
  (x | y) & !(x & y)
}
```

```{r, code = readLines("test-functions-xor.R"), eval=FALSE}
```

Durch die Tests kam die Funktion durch.

e)  Wie kann jeweils der Zustand von `options()` und `par()` abgespeichert und wiederhergestellt werden?

```{r, 1e, eval=FALSE}
old_options <- options()
options(old_options)

old_par <- par(no.readonly = TRUE)
par(old_par)

# ODER: on.exit in der Funktion benutzen
on.exit(c(options(old_options), par(old_par)))
```

f)  Schreiben Sie eine Funktion die ein neues PDF-Grafikdevice öffnet, `plot` mit den übergebenen Argumenten aufruft und dann das zuvor geöffnete Grafikfenster wieder schließt, egal ob die übergebenen Argumente für `plot` funktioniert haben oder nicht.

```{r, 1e, eval=FALSE}
f3 <- function(...) {
  plot(...)
  on.exit(dev.off())
}
```

g)  Was gibt der folgende Code zurück? Warum? Was bedeuten die drei verschiedenen `c`s in der zweiten Zeile?

```{r, 1g, eval=FALSE}
c <- 10
c(c = c)
```

Der Code gibt einen Vektor mit einem Eintrag Namens `c` und dem Wert `10` zurück.
Das erste `c` bezieht sich auf die Funktion `c()`aus dem Paket `base`, mit dem 
zweiten `c` wird dem ersten Eintrag des Vektors der Name zugewiesen und das dritte
`c` steht für die Gleichsetzung des ersten Eintrags des Vektors mit der Wert der
oben definierten gleichnamigen Variable `c`.